【裁判字號】    96,交聲,1274
【裁判日期】    970328
【裁判案由】    交管條例聲異
【裁判全文】
臺灣板橋地方法院交通事件裁定        96年度交聲字第1274號
原處分機關  交通部公路總局臺北區監理所
異  議  人
即受處分人  乙○○
上列異議人因違反道路交通管理處罰條例案件，對於交通部公路
總局臺北區監理所於民國九十六年八月十四日以北監自裁字裁四
０－Ｚ四Ａ０００七０二號所為之裁決處分（原舉發案號：內政
部警政署國道公路警察局九十六年七月二十四日公警局交字第Ｚ
四Ａ０００七０二號），聲明異議，本院裁定如下：
    主  文
異議駁回。
    理  由
一、原處分意旨略以：異議人即受處分人乙○○於民國九十六年
    七月二十四日上午十時二十八分許，駕駛車號二一八二－Ｋ
    Ｇ號自用小客車，行經國道一號高速公路南下二五二‧一公
    里處時，因速限一百公里，經雷射測定行車時速為一百十四
    公里，有超速十四公里之違規行為，經內政部警政署國道公
    路警察局第四警察隊員警掣單舉發，爰依道路交通管理處罰
    條例第三十三條第一項第一款、第六十三條第一項第一款規
    定，裁處罰鍰新臺幣三千元，並記違規點數一點。
二、聲明異議意旨略以：伊於前揭時間，駕駛前揭自用小客車，
    行經國道一號高速公路南下二五二‧一公里處，遭國道公路
    警察局第四警察隊攔停舉發超速駕駛，惟伊當時有詢問警察
    可否提供所測得之數據查看，而警察告知該雷射槍只有一次
    性無法存檔，故伊當時無法從任何測試儀器及照片上看到違
    規事實，且伊亦質疑警察所測得者是否伊車及真實數據為何
    ，為此聲明異議云云。
三、按汽車行駛於高速公路，不遵使用限制、禁止、行車管制及
    管理事項之管制規則而有行車速度超過規定之最高速限之行
    為者，處汽車駕駛人新臺幣三千元以上六千元以下罰鍰；汽
    車駕駛人違反本條例第三十三條第一項者，除依原條款處罰
    鍰外，並予記違規點數一點，道路交通管理處罰條例第三十
    三條第一項第一款及第六十三條第一項第一款分別定有明文
    。
四、經查：異議人駕駛上開自小客車於上揭時地因有「經雷射槍
    測定行速一百十四公里，限速一百公里，超速十四公里」之
    違規行為，經內政部警政署國道公路警察局第四警察隊依法
    製單舉發，經異議人於同日提出申訴，原處分機關經調查後
    仍認定異議人有前開違規行為，而於九十六年八月十四日對
    異議人裁罰新臺幣三千元及記違規點數一點之事實，為異議
    人所不爭執，並有本件舉發通知單、裁決書各一份在卷可參
    。異議人雖否認有前開違規行為，並以前揭情詞置辯。然查
    ，本件舉發員警即證人甲○○於本院訊問時具結證稱：伊當
    日在國道一號高速公路南下二五二．一公里路肩避車彎處執
    行巡邏勤務，於十時二十八分在南下二五二‧一公里處，看
    見二一八二－ＫＧ號自小客車急速行駛而來，當時伊用雷射
    測速器測得時速為一百十四公里，我們有把雷射槍之速度一
    百十四公里，及測距二百三十公尺，給異議人看，我們把超
    速駕駛人攔停時，第一時間一定會告知違規的速度及測距，
    異議人當時是爭執沒有照片，伊確實有告知異議人速度，也
    有出示雷射槍上的速度，而該雷射槍之誤差為－２至０英哩
    ／小時，所以測到的速度會比實際的行車速度慢，又我們測
    速時不可能會誤測車道，因為那個雷射槍有一個紅點，那個
    紅點如果瞄到哪輛車，就是顯示該車的速度，所以不可能有
    誤測車道的情形，我們測距是二百三十公尺，異議人的車駛
    過來時我們馬上攔停，我們不可能沒那個事實還把異議人攔
    停，我們並沒有業績壓力等語（參見本院九十六年十一月十
    九日訊問筆錄），衡以證人甲○○與異議人間素昧平生且無
    怨隙，，當無胡亂指摘反自陷偽證罪責之理，本院亦查無證
    人有何捏造事實違法取締之情形，足認證人甲○○上開證詞
    堪予採信。此外，復有證人甲○○於本院調查時所提出本件
    舉發所用雷射測速槍之檢定合格證書與實驗室及野外鑑測報
    告譯本各一份在卷可查，堪認該雷射測速槍之準確性應無疑
    義，是異議人前開所辯，顯係卸責之詞，不足採信。
五、本件異議人之前開違規事實，事證已臻明確，原處分機關依
    道路交通管理處罰條例第三十三條第一項第一款及第六十三
    條第一項第一款規定，對上開車輛駕駛人即異議人裁處罰鍰
    新臺幣三千元，並記違規點數一點，核無違誤。是以，本件
    異議人之聲明異議為無理由，應予駁回。
據上論斷，應依道路交通案件處理辦法第十九條，裁定如主文。
中    華    民    國    97    年    3     月    28    日
                      交通法庭  法  官  王士珮
以上正本證明與原本無異。
如不服本裁定應於送達後5 日內向本院提出抗告狀。
                                書記官  郭晉良
中    華    民    國    97    年    3     月    28    日


司法院資訊處製作；財團法人民間司法改革基金會備份。
